

SITI FATIMAH

SYSTEM ANALYST | QUALITY ASSURANCE | UI/UX DESIGNER

PROFIL

Lulus dari Universitas Logistik dan Bisnis Internasional jurusan D3 Manajemen Informatika (Sebelumnya bernama Politeknik Pos Indonesia) pada tahun 2023 dengan IPK 3,75. Memiliki ketertarikan dibidang System Analyst, Quality Assurance, UI/UX Designer. Memiliki pengalaman magang 3 bulan di PT Pos Indonesia sebagai analisis sistem sekaligus web developer dan 1 bulan di PT Havetama Haviancindo sebagai IT pada program magang. Dan sedang aktif mengikuti bootcamp sebagai Quality Assurance. Memiliki pemahaman mengenai SDLC, Database, Microsoft Office (Excel, Word dan Power Point).



KONTAK



+62822-8173-9615



fsiti4605@gmail.com



Serang, Banten



https://siti0908.github.io/sitifatimah.github.io/



https://www.instagram.com/siti_fatimah982/



https://github.com/siti0908



https://www.linkedin.com/in/siti-fatimahb6a049216/



PENDIDIKAN

Sanbercode | 2023 - Now

Bootcamp

Jenis: Quality Assurance

Universitas Logistik dan Bisnis Internasional | 2020 - 2023

Jurusan: D3 Manajemen Informatika

: 3.75 / 4.00

SMA Negeri 9 Palembang | 2017 - 2020

Jurusan: IPA

Nilai : 88.47 / 100



PENGALAMAN ORGANISASI

Himpunan Mahasiswa Manajemen Informatika | 2021 - 2023 Koordinator Divisi Humas (Hubungan Masyarakat)

Peserta Kuliah Umum 2 | 26 Maret 2022

"Introducing User Experience (UX)"

Seminar Himpunan Mahasiswa Manajemen Informatika | 7 November 2020

"Memanfaatkan Teknologi Untuk Bisnis"

Ekstrakulikuler Kerohanian Islam (Rohis) | 2018 - 2020

Sekretaris Umum



PENGALAMAN KERJA

PT Havetama Haviancindo | Okt 2023 - Nov 2023

Magang | Divisi IT

- Membuat sistem informasi Monitoring pengiriman barang dan invoice. kemudian di hosting melalui CPanel.
- Daftar alat yang digunakan : VSCode, PHP, Bootstrap Adminite 3, Codeigniter, CPanel.

PT Pos Indonesia (Persero) | Feb 2023 - Mei 2023

Magang | Divisi Pengendalian Sistem Operasi

- 📍 Membantu membackup data dari MongoDB.
- Membuat sistem informasi penyaluran beras bulog.
- Membuat sistem informasi NIPOS untuk pencetakan resi.
- Daftar alat yang digunakan: Sublime Text 3, PHP, Bootstrap Adminite 3,
 Codeigniter, MongoDB, Microsoft Office (word, excel).



PENGALAMAN PROYEK

Tugas Akhir | Jun 2023 - Agu 2023

Universitas Logistik dan Bisnis Internasional

- Menganalisis kebutuhan sistem berdasarkan data sudah dikumpulkan dan dikelola kemudian membuat Sistem Informasi Pengembangan Aplikasi Nipos (Modul Pencetakan Resi).
- Menggunakan HTML, PHP, CSS, Ngrok, Codeigniter, UML, Business Process Modeling Notation (BPMN)

Proyek 2 | Apr 2022 - Agu 2022

Universitas Logistik dan Bisnis Internasional

- Menganalisis kebutuhan sistem berdasarkan data yang sudah dikumpulkan dan dikelola kemudian membuat Sistem Informasi Manajemen Matakuliah Proyek.
- Menggunakan HTML, PHP, CSS, Codeigniter, UML, Business Process Modeling Notation (BPMN).



SERTIFIKAT

- System Analyst | 25 Juli 2023
- Design Thingking | 15 Oktober 2020
- Pemateri UI General Knowledge & Tools In Design | 22 Juni 2023

KEMAMPUAN

Programing

• HTML

• PHP

• Codeigniter 3

• CSS

• Bootstrap

Postman

UI / UX

• Figma

Adobe XD

Balsamiq Mockup

Analisis

• Value Chain

BPMN

Flow

Document Skill

• API Documentation

Pemodelan dan Alat Dokumentasi

Bizagi

• Enterprise Architect

Microsoft Visio.

 Microsoft Office (Word, Excel (Hlookup, Vlookup), dan Power Point)

Pemodelan UML

Use Case Diagram

Class Diagram

• Activity Diagram

System Sequence Diagram

Entity Relationship Diagram (ERD)

Project Manajemen Tools

- Trello
- Qase.io